# 新租赁准则下土地使用权及融资租赁的列报问题

提问人：szhaona 时间：2020-03-19 08:05:23
1 、目前国内的所有土地均为国有，无个人拥有土地使用权存在。类似于租入土地使用权，国际准则中将这块列为了使用权资产，中国会计准则是否适用？ 2 、目前部分融资租赁实际相当于抵押借款，且最终资产归属公司所有，对于这类是否需要按照新租赁准则进行调整，另外融资租赁在新租赁准则下国际和国内准则是否存在差异？

回答人：chenyiwei
1 、对于出让等方式获取的土地使用权，中国准则下仍列作无形资产——土地使用权。不属于租赁准则规范范围。
2 、新租赁准则下，对单纯以融资为目的，不涉及资产使用权转移的售后回租，完全就是按资产抵押借款进行会计处理的，以体现其经济实质。